臺灣臺中地方法院刑事判決　　　　　　　　　　　　九十三年度易字第二二八號
　　公　訴　人　臺灣臺中地方法院檢察署檢察官
　　被　　　告　甲○○
右列被告因菸酒管理法等案件，經檢察官聲請簡易判決處刑（九十二年度偵字第二二
四九０號），本院沙鹿簡易庭認不得以簡易判決處刑，改依通常程序審理，本院合議
庭裁定由受命法官獨任進行簡式審判程序，判決如左：
    主  文
甲○○連續明知未得商標權人同意，於同一商品，使用相同之註冊商標之商品而販賣
，處拘役肆拾日，如易科罰金，以參佰元折算壹日。
附表所示仿冒商標之私菸均沒收。
    事  實
一、甲○○明知「長壽」、「新樂園」、「ＤＡＶＩＤＯＦＦ（大衛朵夫）」、「５
    ５５（三五）」、「峰ＭＩ－ＮＥ」、「Ｓｅｖｅｎ  Ｓｔａｒｓ（七星）」、
    「Ｍａｒｉｂｏｒｏ（萬寶路）」等商標名稱及圖樣，分別係台灣菸酒股份有限
    公司（改制前為台灣省菸酒公賣局）、瑞士商大衛朵夫公司（代理商為商真股份
    有限公司）、英商英美菸草公司、日商日本香菸產業股份有限公司（代理商為傑
    太日煙國際股份有限公司）及瑞士商菲利普莫里斯股份有限公司，依法向我國經
    濟部智慧財產局（改制前為中央標準局）申請註冊取得商標專用權，均核准使用
    於商標法施行細則第四十九條第三十四類之各類菸、菸草等其他應屬本類之商品
    ，且為相關大眾所共知之著名商標，於商標專用期間內享有禁止他人於相同或類
    似商品為相同或類似使用之排他性權利，目前仍於商標專用期間。並明知不詳姓
    名成年男子所販賣而使用「長壽」、「新樂園」、「ＤＡＶＩＤＯＦＦ（大衛朵
    夫）」、「５５５（三五）」、「峰ＭＩ－ＮＥ」、「Ｓｅｖｅｎ  Ｓｔａｒｓ
    （七星）」、「Ｍａｒｉｂｏｒｏ（萬寶路）」等商標名稱及圖樣之香菸，係未
    經商標專用權人之同意或授權，為意圖欺騙他人，而使用於同一商品之私菸，竟
    意圖轉售營利，於民國九十二年九月二十二日及同年十一月十六日，分二次在新
    竹市假日花市，以長壽香菸每條（十包）新台幣（下同）一百八十元、新樂園香
    菸每條二百元、大衛朵夫香菸每條二百十元、三五香菸每條一百九十元、峰香菸
    每條二百元、七星香菸每條一百九十元、萬寶路香菸每條二百元之價格，向該不
    詳姓名成年男子販入使用上開商標名稱及圖樣之私菸，再基於販賣之概括犯意，
    連續自九十二年九月底某日起至同年十一月十七日止，在台中縣后里鄉○○路慈
    德巷活動中心前，以長壽香菸每條二百元，其餘各品牌香菸每條二百五十元之價
    格，轉售予不特定人牟利，前後共售出約二、三萬元之私菸。嗣於九十二年十一
    月十七日七時二十分許，為警在台中縣后里鄉○○路慈德巷活動中心前查獲，並
    扣得附表所示仿冒商標之私菸。
二、案經台中縣警察局大甲分局報請台灣台中地方法院檢察署檢察官聲請簡易判決處
    刑。
    理  由
一、本件被告甲○○所犯係死刑、無期徒刑、最輕本刑為三年以上有期徒刑以外之罪
    ，其於準備程序中就被訴事實為有罪之陳述，經告知簡式審判程序之旨，並聽取
    公訴人及被告之意見後，本院合議庭認為適宜而裁定由受命法官獨任進行簡式審
    判程序，先予敘明。
二、右揭犯罪事實，業據被告甲○○於警訊、偵查及本院審理時供承不諱，並有附表
    所示仿冒商標之私菸扣案，及台中縣警察局大甲分局義里派出所臨檢紀錄、查扣
    清單、照片、傑太日煙國際股份有限公司九十二年十一月十七日ＪＴＺ○○○○
    ○○○○○１號函、商真股份有限公司九十三年一月十九日九三年營字第０一七
    號函、台灣菸酒股份有限公司九十三年一月二十日台菸酒菸字第０九三０００一
    三二三號函、英商英美菸草公司台灣分公司九十三年二月十三日函、瑞士商菲利
    普莫里斯股份有限公司台灣分公司九十三年三月八日函、商標註冊資料附卷可稽
    ，事證明確，被告犯行已堪認定。
三、核被告所為，係犯商標法第八十二條之販賣仿冒商品罪。被告意圖營利同時販入
    多種仿冒商標之私菸，再轉售予不特定人，係以一行為同時侵害多數商標權人之
    法益，為想像競合犯，應依刑法第五十五條規定，從一重處斷。又先後多次販賣
    仿冒商品犯行，時間緊接，犯罪構成要件相同，顯係基於概括犯意反覆為之，為
    連續犯，應論以一罪，依刑法第五十六條規定加重其刑。爰審酌被告並無任何前
    科紀錄（見卷附台灣高等法院被告全國前案紀錄表），事後已坦承上情，態度尚
    佳，轉售仿冒商標之私菸，獲利非多，及其犯罪動機、目的、手段、所生危害等
    一切情狀，處以如主文所示之刑，並諭知易科罰金之折算標準。附表所示仿冒商
    標之私菸，應依商標法第八十三條規定宣告沒收。
四、公訴意旨另以：被告前開販賣仿冒商標私菸之行為，亦涉有菸酒管理法第四十七
    條之販賣私菸罪嫌等語。查被告犯罪後，菸酒管理法第四十七條業經總統於九十
    三年一月七日，以華總一字第０九二００二四九二三一號令公布修正，並經行政
    院依同法第六十三條規定，於九十二年三月三十一日以院台財字第○九三○○二
    五九四九號函定自九十三年七月一日施行。修正前菸酒管理法第四十七條所定「
    明知為私菸、私酒，而販賣、轉讓或意圖販賣而陳列者，處一年以下有期徒刑、
    拘役或科或併科新台幣十五萬元以上七十五萬以下罰金」之刑事罰，業已廢止，
    改科以行政罰，即修正後菸酒管理法第四十七條所定「販賣、運輸、轉讓或意圖
    販賣而陳列私菸、私酒者，處新台幣五萬元以上五十萬元以下罰鍰。但查獲物查
    獲時現值超過新台幣五十萬元者，處查獲物查獲時現值一倍以上五倍以下罰鍰」
    ，被告犯罪後法律既已廢止其刑罰，自不得再予論處，惟公訴人認被告此部分行
    為與其前開有罪部分有想像競合之裁判上一罪關係，故不另為免訴之諭知。
據上論斷，應依刑事訴訟法第四百五十二條、第二百七十三條之一第一項、第二百九
十九條第一項前段，商標法第八十二條、第八十三條，刑法第十一條、第五十六條、
第五十五條、第四十一條第一項前段，罰金罰鍰提高標準條例第二條，判決如主文。
中      華      民      國      九十三      年      十    月    十八    日
                                臺灣臺中地方法院刑事第八庭
                                        法  官  鍾  堯  航
附表：
編號  仿冒商標之私菸                        數量
一    長壽香菸                              六百七十包
二    新樂園香菸                            九十包
三    ＤＡＶＩＤＯＦＦ（大衛朵夫）香菸      九百四十包
四    ５５５（三五）香菸                    二百六十包
五    峰ＭＩ－ＮＥ香菸                      三百四十二包
六    Ｓｅｖｅｎ  Ｓｔａｒｓ（七星）香菸    四百五十八包
七    Ｍａｒｉｂｏｒｏ（萬寶路）香菸        一百包
右正本證明與原本無異。
如不服本判決，應於送達後十日內向本院提出上訴狀（須附繕本），上訴於台灣高等
法院台中分院。
                                        書記官
中      華      民      國      九十三      年      十    月    十八    日
附錄本案論罪科刑法條全文
商標法第八十二條
明知為前條商品而販賣、意圖販賣而陳列、輸出或輸入者，處一年以下有期徒刑、拘
役或科或併科新台幣五萬元以下罰金。
